---
title: "PLS - Hoteles"
author: "Roberto Gil-Saura"
date: "`r Sys.Date()`"
output:
  html_document:
    highlight: tango
    number_sections: yes
    df_print: paged
    toc: yes
  word_document:
    toc: yes
    reference_docx: "template.docx"
  pdf_document:
    toc: yes
subtitle: Artículo 1, versión 1 (Doctoranda Moreno)
---

```{=html}
<style type="text/css">
.main-container {
  max-width: 100%;
  margin-left: 10px;
  margin-right: 10px;}
.p {
  font-size: 0.8em
}
</style>
```


```{r setup, include=FALSE}
knitr::opts_chunk$set(echo = FALSE, comment=NA, message = FALSE, warning=FALSE)
suppressMessages(library(tidyverse))
suppressMessages(library(seminr))
suppressMessages(library(pwr))
suppressMessages(library(expss))
suppressMessages(library(openxlsx))
suppressMessages(data <- read_delim("~/R/r-projects/00.pls-seminr/art1-moreno/data/data.csv","\t", escape_double = FALSE, trim_ws = TRUE))
suppressMessages(df <- data.frame(sapply(data,function(x) ifelse(is.na(x),mean(x, na.rm = TRUE),x))))
options(width=999)
cor <- select(df, COR1:COR9)
rvl <- select(df, RVL1:RVL5)
cor$CORTOT <- rowSums(cor)
rvl$RVLTOT <- rowSums(rvl)
cor <- cor %>%  mutate(GRPCOR=case_when(CORTOT <= median(cor$CORTOT) ~ 1, CORTOT > median(cor$CORTOT) ~ 2))
rvl <- rvl %>%  mutate(GRPRVL=case_when(RVLTOT <= median(rvl$RVLTOT) ~ 1, RVLTOT > median(rvl$RVLTOT) ~ 2))

df <- cbind(df, GRPCOR=cor$GRPCOR)
df <- cbind(df, GRPRVL=rvl$GRPRVL)
write_delim(df, file = "~/R/r-projects/00.pls-seminr/art1-moreno/data/df.csv", delim=",")
df1 <- filter(df, GRPRVL==1)
df2 <- filter(df, GRPRVL==2)
```
## Muestra

```{r}
perfil <- read_spss("~/R/r-projects/00.pls-seminr/art1-moreno/data/data_hoteles.sav")
wb = createWorkbook()
sh = addWorksheet(wb, "Tablas")
tab1 <- perfil %>%
     tab_cells(mrset_f(P1_), P2, P2A) %>% 
     tab_stat_cases(label='casos') %>%
     tab_stat_cpct(label='% casos') %>% 
     tab_pivot(stat_position='inside_columns')
xl_write(tab1, wb, sh)
tab2 <- perfil %>%
    tab_cols(total()) %>% 
     tab_cells(P3, P4, P5) %>%
     tab_stat_mean(label='Media') %>% 
     tab_pivot()
xl_write(tab2, wb, sh, row=21)
saveWorkbook(wb, "~/R/r-projects/00.pls-seminr/art1-moreno/tablas.xlsx", overwrite = TRUE)
```

### Notas

En este caso, limitamos la sostenibilidad eliminando aquellos ítems que no están funcionando bien a nivel general y tampoco a nivel de grupo. Sigue manteniendo por tanto la sostenibilidad dos de sus tres dimensiones y la segunda dimensión pierde un ítem por poca variabilidad (ítem 121) en la dimensión.

Valorar RVL, pues funciona muy mal en el modelo.

# Análisis del modelo de medida, multigrupo.

Seguidamente mostramos el modelo estructural (_inner model_), establecidos a partir de las hipótesis lanzadas. A lo largo del documento se muestra el modelo general y el modelo multigrupo generado a partir de variable VALOR RELACIONAL. Sobre la misma se ha generado una clasificación entre ALTA y BAJA, utilizando el criterio de la mediana para realizar la partición. 

El modelo estructural es el siguiente:

```{r include=FALSE, warning=FALSE, message=FALSE}
#======================================
# Create mesaurment model
#======================================
mm <- constructs(
     composite("ICT", multi_items("ICT", c(1:4 ))),
     composite("SA", multi_items("SUS", c(1:8))),
     composite("SB", multi_items("SUS", c(10:12))),
     composite("SC", multi_items("SUS", c(13:15))),
     higher_composite("SUS", dimensions = c("SA","SB","SC"), method = two_stage),
     composite("BEQ", multi_items("BEQ", c(7:10))),
     composite("SST", multi_items("SST", c(1:3 ))),
     composite("EST", multi_items("EST", c(1:3 ))))
#======================================
# Create structural model
#======================================
sm <- relationships(
     paths(from = c("ICT" ), to = c("BEQ")),
     paths(from = c("SUS" ), to = c("BEQ")),
     paths(from = c("BEQ" ), to = c("SST")),
     paths(from = c("SST" ), to = c("EST"))
     )
```

## Constructo

```{r fig.cap='Modelo estructural', warning=FALSE, message=FALSE, fig.width=8, fig.height=4.5}
# Dibujamos el modelo estructural
# Estimate the model
model <- estimate_pls(data = df,
                                      measurement_model = mm,
                                      structural_model  = sm,
                                      inner_weights = path_weighting,
                                      missing = mean_replacement,
                                      missing_value = NA)

model1 <- estimate_pls(data = df1,
                                      measurement_model = mm,
                                      structural_model  = sm,
                                      inner_weights = path_weighting,
                                      missing = mean_replacement,
                                      missing_value = NA)
model2 <- estimate_pls(data = df2,
                                      measurement_model = mm,
                                      structural_model  = sm,
                                      inner_weights = path_weighting,
                                      missing = mean_replacement,
                                      missing_value = NA)
res_model <- summary(model)
res_model1 <- summary(model1)
res_model2 <- summary(model2)
plot(sm, title = 'Modelo de medida')
```

## Fiabilidad del instrumento de medida

Para el modelo de medida se han considerado constructos de tipo composite mode_A (reflectivos). De este modo, el primer paso debe ser observar el resumen de los indicadores de fiabilidad, consistencia interna y validez.

Comenzamos viendo el *Cronbach's alpha*, y el resultado del análisis muestra todas las escalas que apoyan las variables latentes tienen un mayor que 0.7, completado por una fiabilidad del compuesto *rhoC* también por encima de 0.7. para valores superiores a 0.9[^1].

[^1]: En <https://forum.smartpls.com/viewtopic.php?f=5&t=3805> hay una "discusión en torno al "greater than 0.9" de Primer PLS ... de Hair; lo solventa un investigador / desarrollador de SmartPLS: <https://www.researchgate.net/profile/Jan_Michael_Becker>

```{r fig.cap='Tabla Resumen', fig.width=16, fig.height=9}
cat('Modelo\n')
print(res_model$reliability)
cat('\nModelo grupo 1\n')
print(res_model1$reliability)
cat('\nModelo grupo 2\n')
print(res_model2$reliability)
```

## Validez convergente

### AVE (constructos reflectivos)

Del mismo modo, para evaluar la *validez convergente* o grado con el que una medida correlaciona positivamente con medidas alternativas del mismo constructo, usamos el coeficiente *AVE (average variance extracted)* que también cumple con la expectativa de estar por encima de 0.5.

El AVE (*average variance extracted*) se define como la cantidad de varianza que un constructo obtiene de sus indicadores con relación a la cantidad de varianza debida al error de medida, recomendándose que su valor sea superior a 0,50 lo que implica que más del 50% de la varianza del constructo es debida a sus indicadores (Fornell y Larcker, 1981).

```{r fig.cap='AVE (average variance extracted)'}
cat('Modelo\n')
print(round(res_model$reliability[,3],3))
cat('\nModelo grupo 1\n')
print(round(res_model1$reliability[,3],3))
cat('\nModelo grupo 2\n')
print(round(res_model2$reliability[,3],3))
```

Los indicadores son mostrados de forma conjunta en el siguiente gráfico.

```{r fig.cap='Tabla de fiabilidad', fig.width=16, fig.height=9}
cat('Modelo\n')
plot(res_model$reliability)
```

```{r fig.cap='Tabla de fiabilidad', fig.width=16, fig.height=9}
cat('\nModelo grupo 1\n')
plot(res_model1$reliability)
```

```{r fig.cap='Tabla de fiabilidad', fig.width=16, fig.height=9}
cat('\nModelo grupo 2\n')
plot(res_model2$reliability)
```

### Análisis de las cargas (reflectivos) o de los pesos (formativos)

Para la valoración de la validez convergente se analiza también el tamaño de las cargas de los indicadores. El tamaño de las cargas también es considerado un indicador de fiabilidad; es por ello que todas las cargas de todos los indicadores deberían ser estadísticamente significativas y además su tamaño ser igual o superior[^2] al valor 0,708. Las cargas elevadas sobre un constructo, señalan que los indicadores asociados con el mismo tienen mucho en común y, por lo tanto, capturan correctamente la variable latente. Para aquellas cargas que están entre 0.4 y 0.7 debe ser analizado el comportamiento del constructo ante una eliminación del indicador con carga baja[^3].

[^2]: El cuadrado de una carga estandarizada de un indicador representa cuanto de la variación en un ítem se explica por el constructo, y se describe como la varianza extraída del ítem. Una regla de oro que se establece es que una variable latente explicaría una parte sustancial de la varianza de cada indicador, usualmente al menos el 50%. Esto implica que la varianza compartida entre el constructo y sus indicadores, es mayor que la varianza del error de medida. Esto significa que la carga de un indicador debería ser mayor de 0,708 puesto que ese número al cuadrado (0,7082) es igual a 0,50. (Hair *et al.,* 2017: 113).

[^3]: En nuestro caso al proceder con la eliminación de aquellas cargas menores de 0.7 no mejoraba significativamente el modelo

```{r fig.cap='Loadings'}
cat('Modelo\n')
print(res_model$loadings)
cat('\nModelo grupo 1\n')
print(res_model1$loadings)
cat('\nModelo grupo 2\n')
print(res_model2$loadings)
```

## Validez discriminante

### Cross-loadings

Para el análisis de la validez discriminante o capacidad de un constructo de ser realmente distinto a otros, utilizamos las denominadas *cross-loadings*, que miden esa capacidad del constructo. En la tabla adjunta se puede observar en cada indicador carga de forma superior en su variable latente, siendo el resto de cargas de menor intensidad.

```{r fig.cap='Cross-loadings'}
cat('Modelo\n')
print(res_model$validity$cross_loadings)
cat('\nModelo grupo 1\n')
print(res_model1$validity$cross_loadings)
cat('\nModelo grupo 2\n')
print(res_model2$validity$cross_loadings)
```

### Fornell-Larcker

El criterio de Fornell-Larcker, compara la raíz cuadrado del *AVE* con la correlación de las variables latentes. La raíz cuadrada del *AVE* de cada constructo, debería ser más grande que la más alta correlación con cualquier otro constructo. Se puede observar en la tabla siguiente que el valor en la diagonal principal, es mayor que el resto de valores en la parte inferior de la matriz.

```{r fig.cap='criterio de Fornell-Larcker'}
cat('Modelo\n')
print(res_model$validity$fl_criteria)
cat('\nModelo grupo 1\n')
print(res_model1$validity$fl_criteria)
cat('\nModelo grupo 2\n')
print(res_model2$validity$fl_criteria)
```

### HTMT

Por último el HTMT es un ratio que si es mayor que 0.90 indica una pérdida de validez discriminante. El ratio HTMT nos indica que los indicadores que pertenecen a una determinada variables latente están correlacionando más como otra variable latente que con la propia. HT/MT\> 0.85 Clark & Watson, \> 0.90 Gold et al. 2001; Teo et al. 2008).

```{r fig.cap='Hetero trait - mono trait ratio'}
cat('Modelo\n')
print(res_model$validity$htmt)
cat('\nModelo grupo 1\n')
print(res_model1$validity$htmt)
cat('\nModelo grupo 2\n')
print(res_model2$validity$htmt)
```

**Atención SST con EST tiene un valor de 0.907!!! Esto se acusa más en el grupo 1 y no sucede en el grupo 2.**

# Análisis del modelo estructural

Una vez analizados los constructos desde el punto de vista de su composición, debemos analizar el modelo estructural en su conjunto. Partiendo de que el objetivo del PLS es la maximización de la varianza explicada, las medidas más importantes son la fiabilidad, la validez convergente y la validez discriminante del conjunto del modelo.

-   Paths o cargas de latentes...
-   R<sup>2</sup>, coeficiente de determinación y/o % de varianza explicada
-   f<sup>2</sup> y q<sup>2</sup> efecto tamaño
-   Q<sup>2</sup>, relevancia predictiva

## Paths y R<sup>2</sup>

```{r fig.cap=''}
cat('Modelo\n')
print(res_model$paths)
cat('\nModelo grupo 1\n')
print(res_model1$paths)
cat('\nModelo grupo 2\n')
print(res_model2$paths)
```

Buscar R² mayores de 0.7, aunque valores alrededor de 0.25 sean aceptados según ámbitos; (sustancial mayor que 0.75, moderado alrededor de 0.5 y débil, 0.25). Usar R²<sub>adj</sub> para comparar modelos con diferente número de constructos y/u observaciones. En nuestro ámbito, podemos observar que todos los constructos independientes del modelo estructural observen valores para R² por encima de 0,1, umbral mínimo establecido por Falk y Miller (1992).

## f² - Tamaño del efecto

El f² permite evaluar la contribución de cada constructo exógeno a la R² de un constructo endógeno. Los valores de 0.02, 0.15 y 0.35 indican un efecto pequeño, mediano o grande sobre el constructo endógeno.

```{r fig.cap=''}
cat('Modelo\n')
print(res_model$fSquare)
cat('\nModelo grupo 1\n')
print(res_model1$fSquare)
cat('\nModelo grupo 2\n')
print(res_model2$fSquare)
```

## Efectos

### Totales

```{r fig.cap='Efectos totales'}
cat('Modelo\n')
res_model$total_effects
cat('\nModelo grupo 1\n')
res_model1$total_effects
cat('\nModelo grupo 2\n')
res_model2$total_effects
```

### Indirectos

```{r fig.cap='Efectos indirectos'}
cat('Modelo\n')
res_model$total_indirect_effects
cat('\nModelo grupo 1\n')
res_model1$total_indirect_effects
cat('\nModelo grupo 2\n')
res_model2$total_indirect_effects
```

### it_criteria

```{r fig.cap='IT Criteria'}
cat('Modelo\n')
res_model$it_criteria
cat('\nModelo grupo 1\n')
res_model1$it_criteria
cat('\nModelo grupo 2\n')
res_model2$it_criteria
```

# Modelización con bootstrapping

*Bootstrapping* para calcular la significatividad de los paths estimados y del resto de elementos que usamos para la validación. Habitualmente se trabaja con un 5% (t \> 1.96) lo que implica significatividad al 95%. Podemos cambiar al 10 o al 1 según ámbito. Usar doble *bootstrapping* si hay menos de 4 constructos.

```{r fig.cap=''}
# Bootstrap the model
model_boot <- bootstrap_model(seminr_model = model,nboot = 100,cores = 4, seed = 123)
res_boot <- summary(model_boot)
model_boot1 <- bootstrap_model(seminr_model = model1,nboot = 100,cores = 4, seed = 123)
res_boot1 <- summary(model_boot1)
model_boot2 <- bootstrap_model(seminr_model = model2,nboot = 100,cores = 4, seed = 123)
res_boot2 <- summary(model_boot2)
```

## Bootstrapped Structural paths

Conjunto de coeficiente path con intervalo de confianza. Los intervalos de confianza no deben contener el 0 para ser significativos.

```{r fig.cap='Paths estructurales'}
cat('Modelo\n')
res_boot$bootstrapped_paths
cat('\nModelo grupo 1\n')
res_boot1$bootstrapped_paths
cat('\nModelo grupo 2\n')
res_boot2$bootstrapped_paths
```

## Bootstrapped loadings

Cargas (modelo con constructos reflectivos) con intervalo de confianza. Las cargas deberían ser significativas y mayores a 0.708 dado que este número al cuadrado es 0.50 (Hair et al. 2017).

```{r fig.cap='Cargas'}
cat('Modelo\n')
res_boot$bootstrapped_loadings
cat('\nModelo grupo 1\n')
res_boot1$bootstrapped_loadings
cat('\nModelo grupo 2\n')
res_boot2$bootstrapped_loadings
```

## Bootstrapped HTMT

```{r fig.cap='Ratio Hetero Trait - Mono Trait'}
cat('Modelo\n')
res_boot$bootstrapped_HTMT
cat('\nModelo grupo 1\n')
res_boot1$bootstrapped_HTMT
cat('\nModelo grupo 2\n')
res_boot2$bootstrapped_HTMT
```

## Bootstrapped total effects

Para la comprobación de los coeficientes b del modelo y conocer que son significativos.

```{r fig.cap='Paths totales'}
cat('Modelo\n')
res_boot$bootstrapped_total_paths
cat('\nModelo grupo 1\n')
res_boot1$bootstrapped_total_paths
cat('\nModelo grupo 2\n')
res_boot2$bootstrapped_total_paths
```

# Modelos

Representamos los modelos con su valores de trabajo obtenidos.

## Modelo general

```{r fig.cap='Modelo con bootstrapping', fig.width=16, fig.height=9}
cat('Modelo\n')
plot(model_boot, title = 'Modelo total')
```

## Modelo grupo 1

```{r fig.cap='Modelo con bootstrapping', fig.width=16, fig.height=9}
cat('\nModelo grupo 1\n')
plot(model_boot1, title = 'Modelo 1')
```

## Modelo grupo 2

```{r fig.cap='Modelo con bootstrapping', fig.width=16, fig.height=9}
cat('\nModelo grupo 2\n')
plot(model_boot2, title = 'Modelo 2')
```

\newpage

# Predicción (seminr)

## Modelo general

```{r fig.cap='Modelo con bootstrapping', fig.width=16, fig.height=9}
cat('\nModelo grupo 1\n')
predict_simple_model <- predict_pls(model = model,technique = predict_EA, noFolds = 10,reps = 10)
summary(predict_simple_model)
```

## Modelo grupo 1

```{r fig.cap='Modelo con bootstrapping', fig.width=16, fig.height=9}
cat('\nModelo grupo 1\n')
predict_simple_model1 <- predict_pls(model = model1,technique = predict_EA, noFolds = 10,reps = 10)
summary(predict_simple_model1)
```

## Modelo grupo 2

```{r fig.cap='Modelo con bootstrapping', fig.width=16, fig.height=9}
cat('\nModelo grupo 2\n')
predict_simple_model2 <- predict_pls(model = model2,technique = predict_EA, noFolds = 10, reps = 10)
summary(predict_simple_model2)
```

# Bibliografía

-   Clark, L. y Watson, D. (1995). Constructing validity: basic issues in objective scale development. Psychological Assessment, 7(3):309---319.

-   Gold, A. , Malhotra, A. , y Segars, A. (2001). Knowledge management: An organizational capabilities perspective. Journal of Management Information Systems, 18(1):185---214.

-   Hair Jr., Joseph F.; G. Tomas M. Hult; Christian M. Ringle; Marko Sarstedt. (2017) A Primer on Partial Least Squares Structural Equation Modeling (PLS-SEM). SAGE Publications. 2ª edición, Kindle.

-   Aldás Manzano, J., & Uriel Jimenez, E. (2017). Análisis multivariante aplicado con R. Ediciones Paraninfo, SA.

-   Champely, S. (2020). pwr: Basic Functions for Power Analysis. R package version 1.3-0. <https://CRAN.R-project.org/package=pwr>

-   Cohen, J. (1988). Statistical power analysis for the behavioral sciences (2nd ed.). Hillsdale,NJ: Lawrence Erlbaum.

-   Chin, W.W., 1998. The partial least squares approach to structural equation modelling. In G. A. Marcoulides (Ed.), Modern methods for business research, 295-336. Mahwah, NJ: Lawrence Erlbaum Associates.

-   Demin, Gregory. 2020. Expss: Tables, Labels and Some Useful Functions from Spreadsheets and 'SPSS' Statistics. <https://CRAN.R-project.org/package=expss.>

-   Falk, R. F. y Miller, N. B., 1992. A primer for soft modeling. Ohio: University of Akron Press.

-   Gold, A., Malhotra, A., y Segars, A. (2001). Knowledge management: An organizational capabilities perspective. Journal of Management Information Systems, 18(1):185---214.

-   Gil, R., 2021. Tablas y gráficos con R y R Studio. 1st ed. [ebook] València, ISBN: 978-84-09-29382-7; disponible en: <https://tables.investigaonline.com.>

-   Hair, J.F., Hult, G. T.M., Ringle, C.M., & Sarstedt, M., 2017. A primer on partial least squares structural equation modelling (PLS-SEM) (2nd ed.). Thousand Oaks, CA: Sage.

-   Henseler, J., Ringle, C.M., & Sarstedt, M., 2016. Testing measurement invariance of com- posites using partial least squares. International Marketing Review, 33(3), 405-431.

-   Joreskog, K.G., 1978. Structural analysis of covariance and correlation matrices. Psychometrika, 43, 443-477.

-   R Core Team (2021). R: A language and environment for statistical computing. R Foundation for Statistical Computing, Vienna, Austria.URL <https://www.R-project.org/>.

-   Ray, S., Danks, N.P.& Calero, A. (2021). seminr: Domain-Specific Language for Building and Estimating Structural Equation Models. R package version 2.0.1. <https://CRAN.R-project.org/package=seminr.>
