---
title: "Modelo H1-H4"
author: "RGS"
date: "`r Sys.Date()`"
output:
  html_document
---

<style type="text/css">
.main-container {
  max-width: 100%;
  margin-left: 10px;
  margin-right: 10px;}
</style>

# PLS (SEMinR)  {.tabset .tabset-pills}

## Introducción

Con la base de datos utilizada en la tesis, jugando con las hipótesis de la H1 a la H4

```{r setup, include=FALSE}
knitr::opts_chunk$set(echo = FALSE, comment = NA)
options(width=9999)
suppressMessages(library(seminr))
suppressMessages(library(kableExtra))
suppressMessages(library(dplyr))
suppressMessages(library(expss))
setwd("~/R/r-data/00.tesis")
suppressMessages(data <- read_spss('tesis.sav'))
as.datatable_widget(data %>% tab_cells(DCP1) %>% tab_stat_cases() %>% tab_pivot())
```

Descripción de las variables indicadores

* inn_rel
  * INRELP106. Esta tienda adopta más innovaciones en la relación con los proveedores que otras
  * INRELP107. Esta tienda adopta antes innovaciones en la relación con los proveedores que otras
  * INRELP108. Esta tienda adopta innovaciones en la relación con los proveedores de forma continua
* tic
  * TICP78. Esta tienda invierte en tecnología orientada a los proveedores
  * TICP79. Las tic de esta tienda son siempre lo último en tecnología orientada a los proveedores
  * TICP80. En relación a los competidores, la tecnología orientada a los proveedores es más avanzada
  * TICP81. Tiene en cuenta la opinión del proveedor para coordinar y desarrollar las tic con el fin de mejorar servicio y satisfacer mejor necesidades usuarios
* rel_ben
  * trust_ben
    * BENCOP17. Con este proveedor creo que tengo menos riesgo de que algo salga mal
    * BENCOP18. Creo que puedo confiar en este proveedor
    * BENCOP19. Tengo más confianza de que el servicio será prestado correctamente
    * BENCOP20. Tengo menos ansiedad cuando compro en este proveedor
    * BENCOP21. Sé lo que puedo esperar cuando contacto con ese proveedor
    * BENCOP22. Recibo del proveedor un servicio del más alto nivel
  * soc_ben
    * BENSOP23. Algunos empleados me conocen y me aprecian
    * BENSOP24. Conozco al/los empleado/s que prestan el servicio
    * BENSOP25. He desarrollado una amistad con este proveedor
    * BENSOP26. Me conocen por mi nombre
    * BENSOP27. Disfruto ciertos aspectos sociales de la relación
  * deal_ben
    * BENTEP28. Obtengo descuentos u ofertas que la mayoría de clientes no pueden obtener
    * BENTEP29. Obtengo mejores precios que la mayoría de los clientes
    * BENTEP30. Me prestan servicios que no proporcionan a la mayoría de clientes
    * BENTEP31. Estoy en mejor posición en la lista de prioridad cuando hay lista de espera
    * BENTEP32. Obtengo un servicio más rápido que el resto de clientes
* rel_sac
  * SACRELP33. El tiempo que necesito para comprarle a este proveedor es adecuado
  * SACRELP34. Este proveedor me quita problemas
  * SACRELP35. Se requiere poco esfuerzo para comprarle a este proveedor
* chg_sac
  * SACCOSP36. Considerando todo, desperdiciaría mucho tiempo si cambiase de proveedor
  * SACCOSP37. Perdería una relación amistosa y agradable si cambiase
  * SACCOSP38. Es arriesgado cambiar de proveedor pues tal vez no será tan bueno
* value
  * VALRELP39. Comparando con el segundo proveedor al que más le compro, este proveedor añade más valor a la relación en su conjunto
  * VALRELP40. Comparando con el segundo proveedor al que más le compro, gano más en mi relación con este proveedor
  * VALRELP41. Comparando con el segundo proveedor al que más le compro, la relación con este proveedor es más valiosa
  * VALRELP42. Comparando con el segundo proveedor al que más le compro, este proveedor crea más valor para mi cuando comparo todos los costes y beneficios de la relación


## PLS Alimentación

```{r}
suppressMessages(data <- read_spss('tesis.sav'))
data <- where(data, DCP1 == 1)
data <- subset(data[,c(1,106:108,78:81,17:22,23:27,28:32,33:35,36:38,39:42)])
data <- na.omit(data)
measurements <- constructs(
  reflective("inn_rel", multi_items("INRELP",106:108)),
  reflective("tic", multi_items("TICP",78:81)),
  reflective("trust_ben", multi_items("BENCOP",17:22)),
  reflective("soc_ben", multi_items("BENSOP",23:27)),
  reflective("deal_ben", multi_items("BENTEP",28:32)),
  higher_composite("rel_ben",c("trust_ben", "soc_ben", "deal_ben")),
  reflective("rel_sac", multi_items("SACRELP",33:35)),
  reflective("chg_sac", multi_items("SACCOSP",36:38)),
  reflective("value", multi_items("VALRELP",39:42))
)
strmodel <- relationships(
  paths(from = "inn_rel", to = c("tic")),
  paths(from = "tic", to = c("rel_ben", "rel_sac", "chg_sac")),
  paths(from = "rel_ben", to = c("value")),
  paths(from = "rel_sac", to = c("value")),
  paths(from = "chg_sac", to = c("value"))
)
```

### Modelo

```{r  fig.width=8}
model <- estimate_pls(
  data = data,
  measurement_model = measurements,
  structural_model = strmodel,
  inner_weights = path_weighting)
summary(model)
plot(model)
bmodel <- bootstrap_model(model)
summary(bmodel)
plot(bmodel)
```

## PLS Textil y Calzado


```{r}
setwd("~/R/r-data/00.tesis")
suppressMessages(data <- read_spss('tesis.sav'))
data <- where(data, DCP1 == 2)
data <- subset(data[,c(1,106:108,78:81,17:22,23:27,28:32,33:35,36:38,39:42)])
data <- na.omit(data)
measurements <- constructs(
  reflective("inn_rel", multi_items("INRELP",106:108)),
  reflective("tic", multi_items("TICP",78:81)),
  reflective("trust_ben", multi_items("BENCOP",17:22)),
  reflective("soc_ben", multi_items("BENSOP",23:27)),
  reflective("deal_ben", multi_items("BENTEP",28:32)),
  higher_composite("rel_ben",c("trust_ben", "soc_ben", "deal_ben")),
  reflective("rel_sac", multi_items("SACRELP",33:35)),
  reflective("chg_sac", multi_items("SACCOSP",36:38)),
  reflective("value", multi_items("VALRELP",39:42))
)
strmodel <- relationships(
  paths(from = "inn_rel", to = c("tic")),
  paths(from = "tic", to = c("rel_ben", "rel_sac", "chg_sac")),
  paths(from = "rel_ben", to = c("value")),
  paths(from = "rel_sac", to = c("value")),
  paths(from = "chg_sac", to = c("value"))
)

```

### Modelo

```{r  fig.width=8}
model <- estimate_pls(
  data = data,
  measurement_model = measurements,
  structural_model = strmodel,
  inner_weights = path_weighting)
summary(model)
plot(model)
bmodel <- bootstrap_model(model)
summary(bmodel)
plot(bmodel)
```

## PLS Electr*


```{r}
setwd("~/R/r-data/00.tesis")
suppressMessages(data <- read_spss('tesis.sav'))
data <- where(data, DCP1 == 3)
data <- subset(data[,c(1,106:108,78:81,17:22,23:27,28:32,33:35,36:38,39:42)])
data <- na.omit(data)
measurements <- constructs(
  reflective("inn_rel", multi_items("INRELP",106:108)),
  reflective("tic", multi_items("TICP",78:81)),
  reflective("trust_ben", multi_items("BENCOP",17:22)),
  reflective("soc_ben", multi_items("BENSOP",23:27)),
  reflective("deal_ben", multi_items("BENTEP",28:32)),
  higher_composite("rel_ben",c("trust_ben", "soc_ben", "deal_ben")),
  reflective("rel_sac", multi_items("SACRELP",33:35)),
  reflective("chg_sac", multi_items("SACCOSP",36:38)),
  reflective("value", multi_items("VALRELP",39:42))
)
strmodel <- relationships(
  paths(from = "inn_rel", to = c("tic")),
  paths(from = "tic", to = c("rel_ben", "rel_sac", "chg_sac")),
  paths(from = "rel_ben", to = c("value")),
  paths(from = "rel_sac", to = c("value")),
  paths(from = "chg_sac", to = c("value"))
)

```

### Modelo

```{r  fig.width=8}
model <- estimate_pls(
  data = data,
  measurement_model = measurements,
  structural_model = strmodel,
  inner_weights = path_weighting)
summary(model)
plot(model)
bmodel <- bootstrap_model(model)
summary(bmodel)
plot(bmodel)
```

## Mueble / Madera

```{r}
setwd("~/R/r-data/00.tesis")
suppressMessages(data <- read_spss('tesis.sav'))
data <- where(data, DCP1 == 4)
data <- subset(data[,c(1,106:108,78:81,17:22,23:27,28:32,33:35,36:38,39:42)])
data <- na.omit(data)
measurements <- constructs(
  reflective("inn_rel", multi_items("INRELP",106:108)),
  reflective("tic", multi_items("TICP",78:81)),
  reflective("trust_ben", multi_items("BENCOP",17:22)),
  reflective("soc_ben", multi_items("BENSOP",23:27)),
  reflective("deal_ben", multi_items("BENTEP",28:32)),
  higher_composite("rel_ben",c("trust_ben", "soc_ben", "deal_ben")),
  reflective("rel_sac", multi_items("SACRELP",33:35)),
  reflective("chg_sac", multi_items("SACCOSP",36:38)),
  reflective("value", multi_items("VALRELP",39:42))
)
strmodel <- relationships(
  paths(from = "inn_rel", to = c("tic")),
  paths(from = "tic", to = c("rel_ben", "rel_sac", "chg_sac")),
  paths(from = "rel_ben", to = c("value")),
  paths(from = "rel_sac", to = c("value")),
  paths(from = "chg_sac", to = c("value"))
)

```

### Modelo

```{r  fig.width=8}
model <- estimate_pls(
  data = data,
  measurement_model = measurements,
  structural_model = strmodel,
  inner_weights = path_weighting)
summary(model)
plot(model)
bmodel <- bootstrap_model(model)
summary(bmodel)
plot(bmodel)
```


## Total


```{r}
setwd("~/R/r-data/00.tesis")
suppressMessages(data <- read_spss('tesis.sav'))
data <- subset(data[,c(1,106:108,78:81,17:22,23:27,28:32,33:35,36:38,39:42)])
data <- na.omit(data)
measurements <- constructs(
  reflective("inn_rel", multi_items("INRELP",106:108)),
  reflective("tic", multi_items("TICP",78:81)),
  reflective("trust_ben", multi_items("BENCOP",17:22)),
  reflective("soc_ben", multi_items("BENSOP",23:27)),
  reflective("deal_ben", multi_items("BENTEP",28:32)),
  higher_composite("rel_ben",c("trust_ben", "soc_ben", "deal_ben")),
  reflective("rel_sac", multi_items("SACRELP",33:35)),
  reflective("chg_sac", multi_items("SACCOSP",36:38)),
  reflective("value", multi_items("VALRELP",39:42))
)
strmodel <- relationships(
  paths(from = "inn_rel", to = c("tic")),
  paths(from = "tic", to = c("rel_ben", "rel_sac", "chg_sac")),
  paths(from = "rel_ben", to = c("value")),
  paths(from = "rel_sac", to = c("value")),
  paths(from = "chg_sac", to = c("value"))
)
```

### Modelo

```{r  fig.width=8}
model <- estimate_pls(
  data = data,
  measurement_model = measurements,
  structural_model = strmodel,
  inner_weights = path_weighting)
summary(model)
plot(model)
bmodel <- bootstrap_model(model)
summary(bmodel)
plot(bmodel)
```

