---
title: "Modelo H5-H7"
author: "RGS"
date: "`r Sys.Date()`"
output:
  html_document
---

<style type="text/css">
.main-container {
  max-width: 100%;
  margin-left: 10px;
  margin-right: 10px;}
</style>

# PLS (SEMinR)  {.tabset .tabset-pills}

## Introducción

Con la base de datos utilizada en la tesis, jugando con las hipótesis de la H5 a la H7

```{r setup, include=FALSE}
knitr::opts_chunk$set(echo = FALSE, comment = NA)
options(width=9999)
suppressMessages(library(seminr))
suppressMessages(library(kableExtra))
suppressMessages(library(dplyr))
suppressMessages(library(expss))
setwd("~/R/r-data/00.tesis")
suppressMessages(data <- read_spss('tesis.sav'))
as.datatable_widget(data %>% tab_cells(DCP1) %>% tab_stat_cases() %>% tab_pivot())
```

Descripción de las variables indicadores

* breq_sup
  * REQP52. Hace que más clientes conozcan la existencia de la tienda		
  * REQP53. Mejora la imagen que los clientes tienen de la tienda		
  * REQP54. Mejora la calidad percibida de la tienda		
  * REQP55. Le da a la tienda una personalidad		
  * REQP56. Incrementa la lealtad de los clientes hacia la tienda		
* awareness
  * REAP58. Conozcan mejor nuestras tiendas		
  * REAP59. Puedan reconocer nuestra tienda entre otras tiendas de la competencia		
  * REAP60. Se pueda recordar con más facilidad (más rápidamente) nuestra tienda		
  * REAP61. Puedan imaginar con facilidad cómo es nuestra tienda		
* quality
  * RSQP62. Piensen que ofrecemos un servicio excelente		
  * RSQP63. Nos conozcan por nuestro excelente servicio		
  * RSQP64. Piensen que les ofrecemos un servicio de forma correcta siempre a la primera		
  * RSQP65. Mejoren su percepción de calidad de nuestra tienda		
* loyalty
  * RLP66. Sean más leales a nuestra tienda		
  * RLP67. Nos elijan en primer lugar cuando tienen que comprar		
  * RLP68. No compren en otra tienda si pueden comprar el mismo producto en esta		
  * RLP69. Aunque los productos estén disponibles en otras tiendas, compren en esta		
* breq_shop
  * REGP74. Para los clientes tiene sentido elegir esta tienda, aunque haya otras similares		
  * REGP75. Preferirían esta tienda, incluso si otra tienda tuviera las mismas características		
  * REGP76. Prefieren comprar en esta tienda, aunque haya otra tan buena como esta		
  * REGP77. Aunque otra tienda sea similar, mis clientes creen más inteligente elegir esta		

## PLS Alimentación

```{r}
suppressMessages(data <- read_spss('tesis.sav'))
data <- where(data, DCP1 == 1)
data <- subset(data[,c(1,52:56,58:61,62:65,66:69,74:77)])
data <- na.omit(data)
measurements <- constructs(
  reflective("breq_sup", multi_items("REQP",52:56)),
  reflective("awareness", multi_items("REAP",58:61)),
  reflective("quality", multi_items("RSQP",62:65)),
  reflective("loyalty", multi_items("RLP",66:69)),
  reflective("breq_shop", multi_items("REGP",74:77))
)
strmodel <- relationships(
  paths(from = "awareness", to = c("breq_shop")),
  paths(from = "quality", to = c("breq_shop")),
  paths(from = "loyalty", to = c("breq_shop")),
  paths(from = "breq_shop", to = c("breq_sup"))
)
```

### Modelo

```{r fig.height=8, fig.width=8}
model <- estimate_pls(
  data = data,
  measurement_model = measurements,
  structural_model = strmodel,
  inner_weights = path_weighting)
summary(model)
plot(model)
bmodel <- bootstrap_model(model)
summary(bmodel)
plot(bmodel)
```

## PLS Textil y Calzado


```{r}
setwd("~/R/r-data/00.tesis")
suppressMessages(data <- read_spss('tesis.sav'))
data <- where(data, DCP1 == 2)
data <- subset(data[,c(1,52:56,58:61,62:65,66:69,74:77)])
data <- na.omit(data)
measurements <- constructs(
  reflective("breq_sup", multi_items("REQP",52:56)),
  reflective("awareness", multi_items("REAP",58:61)),
  reflective("quality", multi_items("RSQP",62:65)),
  reflective("loyalty", multi_items("RLP",66:69)),
  reflective("breq_shop", multi_items("REGP",74:77))
)
strmodel <- relationships(
  paths(from = "awareness", to = c("breq_shop")),
  paths(from = "quality", to = c("breq_shop")),
  paths(from = "loyalty", to = c("breq_shop")),
  paths(from = "breq_shop", to = c("breq_sup"))
)
```

### Modelo

```{r fig.height=8, fig.width=8}
model <- estimate_pls(
  data = data,
  measurement_model = measurements,
  structural_model = strmodel,
  inner_weights = path_weighting)
summary(model)
plot(model)
bmodel <- bootstrap_model(model)
summary(bmodel)
plot(bmodel)
```

## PLS Electr*


```{r}
setwd("~/R/r-data/00.tesis")
suppressMessages(data <- read_spss('tesis.sav'))
data <- where(data, DCP1 == 3)
data <- subset(data[,c(1,52:56,58:61,62:65,66:69,74:77)])
data <- na.omit(data)
measurements <- constructs(
  reflective("breq_sup", multi_items("REQP",52:56)),
  reflective("awareness", multi_items("REAP",58:61)),
  reflective("quality", multi_items("RSQP",62:65)),
  reflective("loyalty", multi_items("RLP",66:69)),
  reflective("breq_shop", multi_items("REGP",74:77))
)
strmodel <- relationships(
  paths(from = "awareness", to = c("breq_shop")),
  paths(from = "quality", to = c("breq_shop")),
  paths(from = "loyalty", to = c("breq_shop")),
  paths(from = "breq_shop", to = c("breq_sup"))
)
```

### Modelo

```{r fig.height=8, fig.width=8}
model <- estimate_pls(
  data = data,
  measurement_model = measurements,
  structural_model = strmodel,
  inner_weights = path_weighting)
summary(model)
plot(model)
bmodel <- bootstrap_model(model)
summary(bmodel)
plot(bmodel)
```

## Mueble / Madera

```{r}
setwd("~/R/r-data/00.tesis")
suppressMessages(data <- read_spss('tesis.sav'))
data <- where(data, DCP1 == 4)
data <- subset(data[,c(1,52:56,58:61,62:65,66:69,74:77)])
data <- na.omit(data)
measurements <- constructs(
  reflective("breq_sup", multi_items("REQP",52:56)),
  reflective("awareness", multi_items("REAP",58:61)),
  reflective("quality", multi_items("RSQP",62:65)),
  reflective("loyalty", multi_items("RLP",66:69)),
  reflective("breq_shop", multi_items("REGP",74:77))
)
strmodel <- relationships(
  paths(from = "awareness", to = c("breq_shop")),
  paths(from = "quality", to = c("breq_shop")),
  paths(from = "loyalty", to = c("breq_shop")),
  paths(from = "breq_shop", to = c("breq_sup"))
)
```

### Modelo

```{r fig.height=8, fig.width=8}
model <- estimate_pls(
  data = data,
  measurement_model = measurements,
  structural_model = strmodel,
  inner_weights = path_weighting)
summary(model)
plot(model)
bmodel <- bootstrap_model(model)
summary(bmodel)
plot(bmodel)
```


## Total


```{r}
setwd("~/R/r-data/00.tesis")
suppressMessages(data <- read_spss('tesis.sav'))
data <- subset(data[,c(1,52:56,58:61,62:65,66:69,74:77)])
data <- na.omit(data)
measurements <- constructs(
  reflective("breq_sup", multi_items("REQP",52:56)),
  reflective("awareness", multi_items("REAP",58:61)),
  reflective("quality", multi_items("RSQP",62:65)),
  reflective("loyalty", multi_items("RLP",66:69)),
  reflective("breq_shop", multi_items("REGP",74:77))
)
strmodel <- relationships(
  paths(from = "awareness", to = c("breq_shop")),
  paths(from = "quality", to = c("breq_shop")),
  paths(from = "loyalty", to = c("breq_shop")),
  paths(from = "breq_shop", to = c("breq_sup"))
)
```

### Modelo

```{r fig.height=8, fig.width=8}
model <- estimate_pls(
  data = data,
  measurement_model = measurements,
  structural_model = strmodel,
  inner_weights = path_weighting)
summary(model)
plot(model)
bmodel <- bootstrap_model(model)
summary(bmodel)
plot(bmodel)
```

