---
title: "SeminR"
author: "RGS Reflective"
date: "`r Sys.Date()`"
output:
  html_document
---

<style type="text/css">
.main-container {
  max-width: 100%;
  margin-left: 10px;
  margin-right: 10px;}
.navbar {
  background-color: #808080;}
.navbar-brand {
  display: none;} 
</style>

# PLS (SEMinR)  {.tabset .tabset-pills}

## Modelo completo (A)

El modelo tiene un constructo de segundo orden en los beneficios de la relación. En la primera parte, incluye las variables que fueron eliminadas: BENCOP20, CFZP10 y SACRELP35.

Descripción de las variables indicadores

* trust
  * CFZP05. Este proveedor es sincero y honrado
  * CFZP06. Este proveedor cumple sus promesas
  * CFZP07. Comunica de forma honesta cualquier problema que pueda afectarme
  * CFZP08. Este proveedor se preocupa por mis intereses
  * CFZP09. La información que proporciona este proveedor es fiable
  * CFZP10. Este proveedor es experto en los productos que le compro
  * CFZP11. En general, tengo absoluta confianza en este proveedor
* engagement
  * CMPP12. Estoy muy comprometido en esta relación con este proveedor
  * CMPP13. Soy muy fiel a este proveedor
  * CMPP14. Intento mantener a largo plazo esta relación
  * CMPP15. Esta relación merece por mi parte hacer el máximo esfuerzo para mantenerla
  * CMPP16. En general, me siento comprometido con este proveedor
* ecosat
  * SATP43. La relación con este proveedor me ha dado una posición de mercado dominante y rentable en el área de ventas
  * SATP44. Estoy muy contento en mi decisión de vender productos de este proveedor ya que su alta calidad aumenta el tráfico de clientes
  * SATP45. La política de marketing de este proveedor me ayuda a trabajar con eficacia
* socsat
  * SATP46. Las relaciones con este proveedor se caracterizan por el respeto mutuo
  * SATP47. Estoy satisfecho con la relación de trabajo en general
  * SATP48. Si pudiera hacerlo de nuevo, volvería a escoger la línea de productos de este proveedor en lugar de la línea de otro proveedor de la competencia
* loyalty
  * LOYP49. He comprado más productos a este proveedor en los últimos años que a otro
  * LOYP50. Considero a este proveedor principal proveedor para mi negocio
  * LOYP51. Este proveedor ha sido mi principal proveedor en los últimos años
* inn_rel
  * INRELP106. Esta tienda adopta más innovaciones en la relación con los proveedores que otras
  * INRELP107. Esta tienda adopta antes innovaciones en la relación con los proveedores que otras
  * INRELP108. Esta tienda adopta innovaciones en la relación con los proveedores de forma continua
* tic
  * TICP78. Esta tienda invierte en tecnología orientada a los proveedores
  * TICP79. Las tic de esta tienda son siempre lo último en tecnología orientada a los proveedores
  * TICP80. En relación a los competidores, la tecnología orientada a los proveedores es más avanzada
  * TICP81. Tiene en cuenta la opinión del proveedor para coordinar y desarrollar las tic con el fin de mejorar servicio y satisfacer mejor necesidades usuarios
* rel_ben
  * trust_ben
    * BENCOP17. Con este proveedor creo que tengo menos riesgo de que algo salga mal
    * BENCOP18. Creo que puedo confiar en este proveedor
    * BENCOP19. Tengo más confianza de que el servicio será prestado correctamente
    * BENCOP20. Tengo menos ansiedad cuando compro en este proveedor
    * BENCOP21. Sé lo que puedo esperar cuando contacto con ese proveedor
    * BENCOP22. Recibo del proveedor un servicio del más alto nivel
  * soc_ben
    * BENSOP23. Algunos empleados me conocen y me aprecian
    * BENSOP24. Conozco al/los empleado/s que prestan el servicio
    * BENSOP25. He desarrollado una amistad con este proveedor
    * BENSOP26. Me conocen por mi nombre
    * BENSOP27. Disfruto ciertos aspectos sociales de la relación
  * deal_ben
    * BENTEP28. Obtengo descuentos u ofertas que la mayoría de clientes no pueden obtener
    * BENTEP29. Obtengo mejores precios que la mayoría de los clientes
    * BENTEP30. Me prestan servicios que no proporcionan a la mayoría de clientes
    * BENTEP31. Estoy en mejor posición en la lista de prioridad cuando hay lista de espera
    * BENTEP32. Obtengo un servicio más rápido que el resto de clientes
* rel_sac
  * SACRELP33. El tiempo que necesito para comprarle a este proveedor es adecuado
  * SACRELP34. Este proveedor me quita problemas
  * SACRELP35. Se requiere poco esfuerzo para comprarle a este proveedor
* chg_sac
  * SACCOSP36. Considerando todo, desperdiciaría mucho tiempo si cambiase de proveedor
  * SACCOSP37. Perdería una relación amistosa y agradable si cambiase
  * SACCOSP38. Es arriesgado cambiar de proveedor pues tal vez no será tan bueno
* value
  * VALRELP39. Comparando con el segundo proveedor al que más le compro, este proveedor añade más valor a la relación en su conjunto
  * VALRELP40. Comparando con el segundo proveedor al que más le compro, gano más en mi relación con este proveedor
  * VALRELP41. Comparando con el segundo proveedor al que más le compro, la relación con este proveedor es más valiosa
  * VALRELP42. Comparando con el segundo proveedor al que más le compro, este proveedor crea más valor para mi cuando comparo todos los costes y beneficios de la relación
* breq_sup
  * REQP52. Hace que más clientes conozcan la existencia de la tienda		
  * REQP53. Mejora la imagen que los clientes tienen de la tienda		
  * REQP54. Mejora la calidad percibida de la tienda		
  * REQP55. Le da a la tienda una personalidad		
  * REQP56. Incrementa la lealtad de los clientes hacia la tienda		
* awareness
  * REAP58. Conozcan mejor nuestras tiendas		
  * REAP59. Puedan reconocer nuestra tienda entre otras tiendas de la competencia		
  * REAP60. Se pueda recordar con más facilidad (más rápidamente) nuestra tienda		
  * REAP61. Puedan imaginar con facilidad cómo es nuestra tienda		
* quality
  * RSQP62. Piensen que ofrecemos un servicio excelente		
  * RSQP63. Nos conozcan por nuestro excelente servicio		
  * RSQP64. Piensen que les ofrecemos un servicio de forma correcta siempre a la primera		
  * RSQP65. Mejoren su percepción de calidad de nuestra tienda		
* loyalty
  * RLP66. Sean más leales a nuestra tienda		
  * RLP67. Nos elijan en primer lugar cuando tienen que comprar		
  * RLP68. No compren en otra tienda si pueden comprar el mismo producto en esta		
  * RLP69. Aunque los productos estén disponibles en otras tiendas, compren en esta		
* breq_shop
  * REGP74. Para los clientes tiene sentido elegir esta tienda, aunque haya otras similares		
  * REGP75. Preferirían esta tienda, incluso si otra tienda tuviera las mismas características		
  * REGP76. Prefieren comprar en esta tienda, aunque haya otra tan buena como esta		
  * REGP77. Aunque otra tienda sea similar, mis clientes creen más inteligente elegir esta		

### PLS SEM

Con la base de datos utilizada en la tesis -H1 a la H19-

```{r setup, warning=FALSE, messages= FALSE, include=FALSE}
knitr::opts_chunk$set(echo = FALSE, comment = NA)
options(width=9999)
suppressMessages(library(seminr))
suppressMessages(library(kableExtra))
suppressMessages(library(dplyr))
suppressMessages(library(expss))
setwd("~/R/r-data/00.tesis")
suppressMessages(data <- read_spss('tesis.sav'))
as.datatable_widget(data %>% tab_cells(DCP1) %>% tab_stat_cases() %>% tab_pivot())
```

```{r medidaA, echo = FALSE}
data <-
  subset(data[, c(
    1,
    5:11,
    12:16,
    39:42,
    43:45,
    46:48,
    49:51,
    106:108,
    78:81,
    17:22,
    23:27,
    28:32,
    33:35,
    36:38,
    52:56,
    58:61,
    62:65,
    66:69,
    74:77
  )])
data <- rename(data, CFZP5=CFZP05,CFZP6=CFZP06,CFZP7=CFZP07,CFZP8=CFZP08,CFZP9=CFZP09)
measurements <- constructs(
  higher_composite("relben",dimensions=c("trustben", "socben", "dealben")),
  reflective("trust", multi_items("CFZP",c(5:11))),
  reflective("engagement", multi_items("CMPP",12:16)),
  reflective("ecosat", multi_items("SATP",43:45)),
  reflective("socsat", multi_items("SATP",46:48)),
  reflective("loyalty", multi_items("LOYP",49:51)),
  reflective("innrel", multi_items("INRELP",106:108)),
  reflective("tic", multi_items("TICP",78:81)),
  reflective("trustben", multi_items("BENCOP",c(17:22))),
  reflective("socben", multi_items("BENSOP",23:27)),
  reflective("dealben", multi_items("BENTEP",28:32)),
  reflective("relsac", multi_items("SACRELP",33:35)),
  reflective("chgsac", multi_items("SACCOSP",36:38)),
  reflective("value", multi_items("VALRELP",39:42)),
  reflective("breqsup", multi_items("REQP",52:56)),
  reflective("awareness", multi_items("REAP",58:61)),
  reflective("quality", multi_items("RSQP",62:65)),
  reflective("loyalty", multi_items("RLP",66:69)),
  reflective("breqshop", multi_items("REGP",74:77)))
strmodel <- relationships(
  paths(from = "innrel", to = "tic"),
  paths(from = "tic", to = c("relben", "relsac", "chgsac", "ecosat")),
  paths(from = "relben", to = "value"),
  paths(from = "relsac", to = "value"),
  paths(from = "chgsac", to = "value"),
  paths(from = "awareness", to = "breqshop"),
  paths(from = "quality", to = "breqshop"),
  paths(from = "loyalty", to = "breqshop"),
  paths(from = "breqshop", to = "breqsup"),
  paths(from = "value", to = c("trust", "engagement", "ecosat")),
  paths(from = "trust", to = c("engagement", "loyalty")),
  paths(from = "engagement", to = c("ecosat", "socsat", "loyalty")),
  paths(from = "ecosat", to = c("socsat", "loyalty")),
  paths(from = "socsat", to = "loyalty"))
```

### Modelo

```{r modeloA, fig.height=9, fig.width=16}
model <- estimate_pls(
  data = data,
  measurement_model = measurements,
  structural_model = strmodel)
summary(model)
plot(model)
bmodel <- bootstrap_model(model)
summary(bmodel)
plot(bmodel)
```


## Modelo completo (B)

El modelo tiene un constructo de segundo orden en los beneficios de la relación. Eliminadas: BENCOP20, CFZP10 y SACRELP35.

Descripción de las variables indicadores

* trust
  * CFZP05. Este proveedor es sincero y honrado
  * CFZP06. Este proveedor cumple sus promesas
  * CFZP07. Comunica de forma honesta cualquier problema que pueda afectarme
  * CFZP08. Este proveedor se preocupa por mis intereses
  * CFZP09. La información que proporciona este proveedor es fiable
  * CFZP11. En general, tengo absoluta confianza en este proveedor
* engagement
  * CMPP12. Estoy muy comprometido en esta relación con este proveedor
  * CMPP13. Soy muy fiel a este proveedor
  * CMPP14. Intento mantener a largo plazo esta relación
  * CMPP15. Esta relación merece por mi parte hacer el máximo esfuerzo para mantenerla
  * CMPP16. En general, me siento comprometido con este proveedor
* ecosat
  * SATP43. La relación con este proveedor me ha dado una posición de mercado dominante y rentable en el área de ventas
  * SATP44. Estoy muy contento en mi decisión de vender productos de este proveedor ya que su alta calidad aumenta el tráfico de clientes
  * SATP45. La política de marketing de este proveedor me ayuda a trabajar con eficacia
* socsat
  * SATP46. Las relaciones con este proveedor se caracterizan por el respeto mutuo
  * SATP47. Estoy satisfecho con la relación de trabajo en general
  * SATP48. Si pudiera hacerlo de nuevo, volvería a escoger la línea de productos de este proveedor en lugar de la línea de otro proveedor de la competencia
* loyalty
  * LOYP49. He comprado más productos a este proveedor en los últimos años que a otro
  * LOYP50. Considero a este proveedor principal proveedor para mi negocio
  * LOYP51. Este proveedor ha sido mi principal proveedor en los últimos años
* inn_rel
  * INRELP106. Esta tienda adopta más innovaciones en la relación con los proveedores que otras
  * INRELP107. Esta tienda adopta antes innovaciones en la relación con los proveedores que otras
  * INRELP108. Esta tienda adopta innovaciones en la relación con los proveedores de forma continua
* tic
  * TICP78. Esta tienda invierte en tecnología orientada a los proveedores
  * TICP79. Las tic de esta tienda son siempre lo último en tecnología orientada a los proveedores
  * TICP80. En relación a los competidores, la tecnología orientada a los proveedores es más avanzada
  * TICP81. Tiene en cuenta la opinión del proveedor para coordinar y desarrollar las tic con el fin de mejorar servicio y satisfacer mejor necesidades usuarios
* rel_ben
  * trust_ben
    * BENCOP17. Con este proveedor creo que tengo menos riesgo de que algo salga mal
    * BENCOP18. Creo que puedo confiar en este proveedor
    * BENCOP19. Tengo más confianza de que el servicio será prestado correctamente
    * BENCOP21. Sé lo que puedo esperar cuando contacto con ese proveedor
    * BENCOP22. Recibo del proveedor un servicio del más alto nivel
  * soc_ben
    * BENSOP23. Algunos empleados me conocen y me aprecian
    * BENSOP24. Conozco al/los empleado/s que prestan el servicio
    * BENSOP25. He desarrollado una amistad con este proveedor
    * BENSOP26. Me conocen por mi nombre
    * BENSOP27. Disfruto ciertos aspectos sociales de la relación
  * deal_ben
    * BENTEP28. Obtengo descuentos u ofertas que la mayoría de clientes no pueden obtener
    * BENTEP29. Obtengo mejores precios que la mayoría de los clientes
    * BENTEP30. Me prestan servicios que no proporcionan a la mayoría de clientes
    * BENTEP31. Estoy en mejor posición en la lista de prioridad cuando hay lista de espera
    * BENTEP32. Obtengo un servicio más rápido que el resto de clientes
* rel_sac
  * SACRELP33. El tiempo que necesito para comprarle a este proveedor es adecuado
  * SACRELP34. Este proveedor me quita problemas
* chg_sac
  * SACCOSP36. Considerando todo, desperdiciaría mucho tiempo si cambiase de proveedor
  * SACCOSP37. Perdería una relación amistosa y agradable si cambiase
  * SACCOSP38. Es arriesgado cambiar de proveedor pues tal vez no será tan bueno
* value
  * VALRELP39. Comparando con el segundo proveedor al que más le compro, este proveedor añade más valor a la relación en su conjunto
  * VALRELP40. Comparando con el segundo proveedor al que más le compro, gano más en mi relación con este proveedor
  * VALRELP41. Comparando con el segundo proveedor al que más le compro, la relación con este proveedor es más valiosa
  * VALRELP42. Comparando con el segundo proveedor al que más le compro, este proveedor crea más valor para mi cuando comparo todos los costes y beneficios de la relación
* breq_sup
  * REQP52. Hace que más clientes conozcan la existencia de la tienda		
  * REQP53. Mejora la imagen que los clientes tienen de la tienda		
  * REQP54. Mejora la calidad percibida de la tienda		
  * REQP55. Le da a la tienda una personalidad		
  * REQP56. Incrementa la lealtad de los clientes hacia la tienda		
* awareness
  * REAP58. Conozcan mejor nuestras tiendas		
  * REAP59. Puedan reconocer nuestra tienda entre otras tiendas de la competencia		
  * REAP60. Se pueda recordar con más facilidad (más rápidamente) nuestra tienda		
  * REAP61. Puedan imaginar con facilidad cómo es nuestra tienda		
* quality
  * RSQP62. Piensen que ofrecemos un servicio excelente		
  * RSQP63. Nos conozcan por nuestro excelente servicio		
  * RSQP64. Piensen que les ofrecemos un servicio de forma correcta siempre a la primera		
  * RSQP65. Mejoren su percepción de calidad de nuestra tienda		
* loyalty
  * RLP66. Sean más leales a nuestra tienda		
  * RLP67. Nos elijan en primer lugar cuando tienen que comprar		
  * RLP68. No compren en otra tienda si pueden comprar el mismo producto en esta		
  * RLP69. Aunque los productos estén disponibles en otras tiendas, compren en esta		
* breq_shop
  * REGP74. Para los clientes tiene sentido elegir esta tienda, aunque haya otras similares		
  * REGP75. Preferirían esta tienda, incluso si otra tienda tuviera las mismas características		
  * REGP76. Prefieren comprar en esta tienda, aunque haya otra tan buena como esta		
  * REGP77. Aunque otra tienda sea similar, mis clientes creen más inteligente elegir esta		

### PLS SEM

Con la base de datos utilizada en la tesis -H1 a la H19-

```{r B, warning=FALSE, messages= FALSE, include=FALSE}
knitr::opts_chunk$set(echo = FALSE, comment = NA)
options(width=9999)
suppressMessages(library(seminr))
suppressMessages(library(kableExtra))
suppressMessages(library(dplyr))
suppressMessages(library(expss))
setwd("~/R/r-data/00.tesis")
suppressMessages(data <- read_spss('tesis.sav'))
as.datatable_widget(data %>% tab_cells(DCP1) %>% tab_stat_cases() %>% tab_pivot())
```

```{r medidaB, echo = FALSE}
data <-
  subset(data[, c(
    1,
    5:9,11,
    12:16,
    39:42,
    43:45,
    46:48,
    49:51,
    106:108,
    78:81,
    17:19,21:22,
    23:27,
    28:32,
    33:34,
    36:38,
    52:56,
    58:61,
    62:65,
    66:69,
    74:77
  )])
data <- rename(data, CFZP5=CFZP05,CFZP6=CFZP06,CFZP7=CFZP07,CFZP8=CFZP08,CFZP9=CFZP09)
measurements <- constructs(
  higher_composite("relben",dimensions=c("trustben", "socben", "dealben")),
  reflective("trust", multi_items("CFZP",c(5:9,11))),
  reflective("engagement", multi_items("CMPP",12:16)),
  reflective("ecosat", multi_items("SATP",43:45)),
  reflective("socsat", multi_items("SATP",46:48)),
  reflective("loyalty", multi_items("LOYP",49:51)),
  reflective("innrel", multi_items("INRELP",106:108)),
  reflective("tic", multi_items("TICP",78:81)),
  reflective("trustben", multi_items("BENCOP",c(17:19,21:22))),
  reflective("socben", multi_items("BENSOP",23:27)),
  reflective("dealben", multi_items("BENTEP",28:32)),
  reflective("relsac", multi_items("SACRELP",33:34)),
  reflective("chgsac", multi_items("SACCOSP",36:38)),
  reflective("value", multi_items("VALRELP",39:42)),
  reflective("breqsup", multi_items("REQP",52:56)),
  reflective("awareness", multi_items("REAP",58:61)),
  reflective("quality", multi_items("RSQP",62:65)),
  reflective("loyalty", multi_items("RLP",66:69)),
  reflective("breqshop", multi_items("REGP",74:77)))
strmodel <- relationships(
  paths(from = "innrel", to = "tic"),
  paths(from = "tic", to = c("relben", "relsac", "chgsac", "ecosat")),
  paths(from = "relben", to = "value"),
  paths(from = "relsac", to = "value"),
  paths(from = "chgsac", to = "value"),
  paths(from = "awareness", to = "breqshop"),
  paths(from = "quality", to = "breqshop"),
  paths(from = "loyalty", to = "breqshop"),
  paths(from = "breqshop", to = "breqsup"),
  paths(from = "value", to = c("trust", "engagement", "ecosat")),
  paths(from = "trust", to = c("engagement", "loyalty")),
  paths(from = "engagement", to = c("ecosat", "socsat", "loyalty")),
  paths(from = "ecosat", to = c("socsat", "loyalty")),
  paths(from = "socsat", to = "loyalty"))
```

### Modelo

```{r modeloB, fig.height=9, fig.width=16}
model <- estimate_pls(
  data = data,
  measurement_model = measurements,
  structural_model = strmodel)
summary(model)
plot(model)
bmodel <- bootstrap_model(model)
summary(bmodel)
plot(bmodel)
```